Inventaris van het archief van Willem Kersseboom, 1720-1771 (1788)
Nationaal Archief, Den Haag
- BIJZONDER, II
  - MUNT, D
    - BIJZONDER, 2
      - ESSAYEREN, b
        - Stukken betreffende het voorstel van Willem Kersseboom om de belasting van de afgeschafte pachten met ongerande en te lichte gouden dukaten te laten betalen en daaruit een nieuwe gouden standpenning te slaan; originelen en afschriften., 1747-1749; 280; 1 omslag
        - Memories van Willem Kersseboom voor stadhouder Willem IV betreffende het slaan van een nieuwe gouden standpenning; afschriften., 20 september 1747,13 februari,2 en 14 april 1749; 281; 4 katernen en 3 stukken
        - Stukken betreffende het slaan van een nieuwe dukaat, waarbij wordt voorgesteld om een gelijkwichtiger te krijgen deze van een gekartelde rand te voorzien; afschriften en drukwerk., 26 maart-1 augustus 1749; 282; 2 katernen en 5 stukken
        - Uittreksel uit de resoluties van de Staten van Holland betreffende het omsmelten van de opbrengst uit het provisionele middel voor het slaan van een gerande standpenning of gouden rijder; drukwerk. Met een bijlage; drukwerk., 25 juli en 30 juli 1749, 2 juli 1749; 283; 4 stukken
          Resolutie van 30 juli 1749 in tweevoud.
        - Briefwisseling van Willem Kersseboom met Carl Christiaan Novisadi, muntmeester van Gelderland, betreffende een resolutie van de Staten van Holland om voortaan de gouden dukaat te randen en kooplieden niet langer een "toebaat" toe te kennen, april 1749; origineel en concepten. 3 stukken, 284
        - Correspondentie van Willem Kersseboom met Johan Ernst Novisadi, muntmeester van Utrechtbetreffende het slaan van halve en hele rijders en het randen van munten; originelen en concepten, juli,augustus 1749 en mei 1750; 285; 6 stukken
        - Stukken betreffende het slaan van gelijkwaardige duckaten, het randen daarvan en de overeenkomst van de muntmeesters om kooplieden in munten geen provisie te geven; drukwerk en afschrift, 30 juli en 12 september 1749; 286; 2 stukken
          Afschrift in tweevoud.
        - Bekendmaking van de Staten-Generaal betreffende het laten omsmelten van te lichte gouden munten tot een algemene Nederlandse standpenning in de vorm van hele en halve gouden rijders; drukwerk. Met een bijlage; afschrift., 1 augustus 1749; 287; 2 stukken
          Bijlage in tweevoud.
        - Stukken betreffende een verzoek van de muntmeesters om een hervorming in het gewicht van gouden ducaten; drukwerk, 19 november 1749-1 mei 1750; 288; 1 katern en 5 stukken
        - Stukken betreffende proefnemingen in Holland en Utrecht met het omsmelten van permissie schellingen en andere onzuivere munten tot nieuwe vijf stuivers penningen; concepten en afschriften., 1749 en 1752; 289; 1 omslag
          Voorin een inhoudsopgave.
        - Staat houdende overzicht van de verdeling van de voor de verschillende provincies te munten gouden rijders; drukwerk, [1749]; 290; 1 stuk
        - Stukken betreffende het door Willem Kersseboom op verzoek van de Staten van Holland naar de door Otto Buck, muntmeester van Holland te Dordrecht, in 1749 opgestelde rekening van de omsmelting van de opbrengst van de liberale gift ingestelde onderzoek. originelen, afschriften en drukwerk. Met een bijlage, 28 oktober 1647; drukwerk, 1749-1753; 291; 1 omslag
          Hieronder bevinden zich missiven van Jan Ernst
          Novisadi, muntmeester van Utrecht, aan Willem
          Kersseboom en aan mej. Margaretha Bos ten huize van
          Kersseboom.
        - Missive van de Raden en Generaalmeesters van de Munten aan de gecommitteerden van de Staten-Generaal tot de zaken van de Munt inzake hun bezwaren tegen de voor Nederland zeer schadelijke voorstellen van Johan Philip Grauman, directeur-generaal van de munten in Pruissen. Met bijlagen, 9 februari 1750; 16 april 1750; 292; 1 katern
          Zie ook inv.nr. 295.
        - Stuk houdende een negatief advies van Willem Kersseboom aan Pieter Steyn, raadpensionaris van Holland, inzake het door Alexander Heijmans, solliciteur te Amsterdam, namens kooplieden en bankiers van Amsterdam bij de erfstadhouder Willem IV ingediende rekest om de resolutie van de Staten-Generaal van 1 augustus 1749 inzake het muntwezen vanwege de nadelen hiervan voor hun handel in munten en voor de buitenlandse wissel te willen opheffen; afschrift. Met bijlagen, 1749-1750; originelen en (authentieke afschriften), 10 december 1750; 293; 1 omslag
          Eén stuk in tweevoud
        - Stukken betreffende het afwijzen door de Staten-Generaal van het verzoek van de Raden en Generaalmeesters van de Munten (met name van Utrecht, Holland en West-Friesland en Gelderland) om voorlopig in afwijking van de resolutie van 1 augustus 1749 voor particulieren hele en halve gouden rijders te mogen slaan; afschriften en drukwerk, 1751; 294; 1 omslag
          Voorin inhoudsopgaven.
        - Memories betreffende de nadelige gevolgen van het slaan van de gouden rijder krachtens de resolutie van, 1 augustus 1751; 295; afschriften.
          3 stukken
        - "Oordeelkundige verdeediging", rapport van een [Duitser], waarin hij de in een "Grondige beproeving" tegen de voorstellen van Johan Philip Grauman geuite bezwaren weerlegt; met als aanhangsel een verhandeling over de oorzaken van de koerswisselingen van goud en zilver; afschriften, [1752]; 296; 1 katern
          Zie ook inv.nr. 291.
        - Octrooi van Frederik, koning van Pruissen, voor het oprichten van een Giro- en Wisselbank te Berlijn; drukwerk., 23 september 1753; 297; 1 stuk
          In het Duits.
        - Stukken betreffende de onzuivere verhouding tussen goud en zilver bij volgens de ordonnantie van 1694 geslagen munten en de noodzaak deze ordonnantie te herzien alvorens een nieuwe standpenning te laten slaan; met adviezen van de muntmeesters en resoluties hierover, memories en verhandelingen over vreemde munten en het essayeren in het algemeen; concepten, afschriften en drukwerk, 1753-1762; 298; 1 pak
          Met voorin een inhoudsopgave.
        - Stukken betreffende een klacht van kooplieden uit Luik tegen de Munt van Luik over de slechte kwaliteit van een nieuwe munt, die niet aan de munt-ordonnantie voor de koninklijke Nederlanden van 29 september 1749 zou voldoen; concept. Met bijlagen; afschriften en drukwerk., 1754; 299; 1 omslag
          1: Merendeels in het Frans.
          2: De ordonnantie in het Frans en in het Nederlands.
        - Stukken houdende berekeningen van de verhouding tussen goud en zilver in diverse binnen- en buitenlandse munten, resoluties en verordeningen hierover en overzichten van goudkoersen, met correspondentie van Willem Kersseboom met Johan Ernst Novisadi, muntmeester van Utrecht; concepten, afschriften en drukwerk., 1756-1761; 300; 1 pak
        - Krantenberichten over de waarde van verschillende Duitse munten; afschriften., 2 februari 1757, 5 april 1759 en 11 oktober 1763; 301; 3 stukken
        - Uittreksel uit de resoluties van de Staten van Holland betreffende het advies van de Gecommitteerde Raden van het Noorderkwartier voor de afhandeling van het rekest van de dijkgraven van Dregterland en van de vier Noorderkoggen om de aflossing van kapitaal en de betaling van interesten op kapitaal ten laste van de dijkages in gerande gouden rijders te mogen doen; drukwerk, 2 maart, 26 en 30 april 1759; 302; 2 stukken
        - Correspondentie van Willem Kersseboom met Johan Ernst Novisadi, muntmeester van Utrechtbetreffende diverse muntzaken. originelen en concepten. Met bijlagen, 1760; afschriften., 1760-1762; 303; 1 omslag
          Met inhoudsopgave voorin. Slechts gedeeltelijk aanwezig.
        - Missive van N. Bacon aan Jan Borssele van der Hooghe betreffende de beperkte nadelen van slechte munten, het laten bezorgen van plakkerds, de oplossing van het geschil tussen de gewesten Holland en Zeeland, de goede ontvangst van twee tabellen, door de heer de Cobenzl en Bacon opgesteld, en de inspanningen voor een vermindering van de transitorechten ten behoeve van de handel; afschrift., 9 december 1762; 304; 1 stuk
          Een stuk in het Frans.
        - Memories van J. Bottendorp en [N.N.] betreffende het onderzoeken van het gehalte van munten en de verschillende manieren van bewerking van gouden en zilveren munten. afschriften, 1763; 305; 2 stukken
        - Stuk houdende vragen van Charles Bentinck, heer van Nienhuis, aan Willem Kedrsseboom inzake het het al of niet uitvaardigen van een ordonnantie door de Staten-Generaal vanwege de slechte naam, die de Nederlandse munt in Dantzig en in Polen heeft; met bijlagen; afschriften, 1763; 306; 3 stukken
        - Stukken betreffende besprekingen van Willem Kersseboom met Willem Bentinck, heer van Rhoon, en zijn broer Charles Bentinck, heer van Nienhuis, juni en juli 1764; 307; 2 stukken
        - Correspondentie van Charles Bentinck, heer van Nienhuis, met Johan Emants, essayeur-generaal van de Unie, inzake een geschil over het gehalte van een partij Overijsselse munten, waarbij hij ook Francois Fagel, griffier van de Staten-Generaal, om advies vraagt; afschriften., 1767; 308; 1 katern
          1: Afgeschreven in één katern.
          2: Gedeeltelijk in het Frans.
  - DEFENSIE, E
    - STATEN VAN OORLOG, 1
      - Staat van de achterstallige betalingen van de provincies en Drenthe aan de Generaliteit tussen 1715 en 1731; afschrift., 7 februari 1732; 309; 1 stuk
      - Staat van de door de Republiek in de periode van 1692 en 1719 ten laste van de provincies en Drenthe aangegane leningen; afschrift., 1737; 310; 1 stuk
      - Staat van de petities van de Raad van State over de periode van 1741-1748; afschrift, 311; 1 stuk
      - Stuk houdende een voorstel van [N.N.] om de post "secrete correspondentie" in het hoofdstuk "andere onkosten van oorlog" in de Staat van Oorlog voor 1750 ten laste van Holland te verhogen; afschrift., 1749; 312; 1 stuk
      - Stukken betreffende de na de troepenreductie aangebrachte veranderingen in de Staat van Oorlog voor 1750 in vergelijking met die van 1746-1749; afschriften en drukwerk, 313; 1 omslag
      - Stukken van de uit de extraordinaris Staat van Oorlog van 1750 te betalen posten; afschriften, 1749; 314; 2 stukken
      - Staat van de bevelhebbers, de troepensterkte en kwartieren van de regimenten van de Republiek over het jaar 1759; drukwerk., [1760]; 315; 1 stuk
      - Stuk houdende uittreksel van de Generale Petities van de Raad van State van 1752-1755 en 1761; afschrift, [1765]; 316; 1 stuk
      - Generale Petitie van de Raad van State met overzicht van de veranderingen in de ordinaris en extraordinaris Staten van Oorlog van 1760 ten opzichte van 1759; drukwerk., 27 december 1759; 317; 1 stuk
        Incompleet.
    - QUOTEN, 2
      - Staten voor de berekening van de quoten voor de provincies, opgesteld door Willem Kersseboom voor [Pieter Steyn, raadpensionaris van Holland]; met een begeleidend schrijven als bijlage; minuut en afschriften., 4 augustus 1744; 318; 3 stukken
    - SOLLICITEURS, 3
      - Rekest van Gijsbert Heeneman, solliciteur-militair, aan erfstadhouder Willem IV, kapitein-generaal, om bij het opstellen van de nieuwe Staat van Oorlog voor de achterstallige betalingen van Friesland in de door hem gedane voorschotten een regeling te willen treffen; afschrift. Met bijlagen,1622,1676,1680, 1723,1726,1727 en 1732; afschriften en drukwerk., [1750]; 319; 1 omslag
    - COLLEGES TER ADMIRALITEIT, 4
      - Memorie betreffende het vaststellen van de provinciale quoten voor de Colleges ter Admiraliteit; concept. Met een bijlage, [1745]; 320; 2 stukken
        Zie ook inv.nr. 317.
      - Memorie van Willem Kersseboom aan Jacob Bisdom, advocaatfiscaal van het College ter Admiraliteit op de Maze, betreffende het aandeel van de Hollandse Colleges ter Admiraliteit in de quoten ter bekostiging van de equipage op de vloot; afschrift., 29 juni 1747; 321; 1 stuk
      - Staten van Willem Kersseboom van de door de provincies aan de Colleges ter Admiraliteit gedane en achterstallige betalingen; afschriften en drukwerk., 2 april 1750; 322; 2 stukken
      - Staat van Willem Kersseboom van de achterstallige betalingen van de provincies aan de Colleges ter Admiraliteit in de quoten voor de extraordinaris equipages; afschrift., 18 juni 1750; 323; 1 katern
      - Staten van de schulden in de Generaliteits renten en interesten van de provincies en Drenthe aan de Colleges ter Admiraliteit; met opgave van de gedane en achterstallige betalingen over de periode van 1 janauri 1716-30 juni 1751, 324; 2 stukken
      - Staat van [Willem Kersseboom] van de provinciale quoten voor de Colleges ter Admiraliteit, opgesteld krachtens de resoluties van de Staten-Generaal van 1664 en 1683; afschrift., 1751; 325; 1 stuk
        Ontvangen door Willem Otto Reitz, rector van de Latijnse school te Middelburg, en op 3 april 1751 ter hand gesteld van Jan van Borssele van der Hooghe.
      - Memorie van Willem Kersseboom, extraordinaris commies van de Financin van de Unie, aan Johan de Back, geheimraad en secretaris van regentes Anne betreffende de achterstallige betalingen van de provincies aan de Colleges ter Admiraliteit in acht petities met inbegrip van de lening uit de kas van het verhoogde last en veilgeld; afschrift., 1753; 326; 1 katern
  - OVERIGE ONDERWERPEN, F
    - Missive van de kinderen en erfgenamen van wijlen Jacob van Volbergen, ontvanger-generaal van de Unie, aan [de Raad van State], waarin zij verzoeken om een door de gewezen kommies Johan Breugel voor de verkochte meubels in de slotrekening van Van Volbergen abusievelijk opgevoerde post in mindering van de totaalsom te brengen; drukwerk, [1679]; 327; 1 stuk
    - Declaratie van [N.N.] voor de Rekenkamer ter Auditie van het in de periode van mei 1717 en april 1718, ten behoeve van Arend, baron van Duivenvoorde, Jacob van der Tocht, oudschepen van Gouda, en Karel Bosschaerd, oud-burgemeester van Schiedam, gedeputeerden ter auditie van de gemenelands rekeningen voorgeschoten kapitaal; afschrift., 1 mei 1718; 328; 1 stuk
    - Uittreksel uit de resoluties van de Staten van Holland betreffende de aanstelling van Martinus Martens tot inspecteurgeneraal van de projecten van Financin; afschrift., 3 mei 1748; 329; 1 stuk
    - Instructie voor de raad en advocaat-fiscaal en procureurgeneraal voor het college van Gecommitteerde Raden van Holland en West-Friesland; drukwerk., 22 augustus 1749; 330; 1 stuk
    - Uittreksel uit de resoluties van de Staten van Holland houdende de hernieuwde en uitgebreide instructie voor opzieners over 's lands recht op de (on)gezelde biljetten en een reglement voor de drukkers van deze biljetten; drukwerk., 1 november 1752; 331; 1 stuk
- STUKKEN WAARVAN HET VERBAND MET HET ARCHIEF NIET DUIDELIJK IS, III
  - Stukken betreffende pas-cedullen, postroutes en portokosten in binnen- en buitenland; originelen, afschriften en drukwerk., 1752,1774,1779 en z.j.; 332; 1 omslag
    Deze stukken zouden afkomstig zijn van J. van Geenenbergh, directeur der posterijen in 's-Gravenhage.
  - Stukken betreffende een hypotheek op een droogmakerij in de heerlijkheid de Moerlanden in Oostenrijks Vlaanderen; drukwerk., 26 oktober en 30 november 1771; 333; 1 stuk
  - Loterij van geldprijzen, uitgeschreven door de Unie; drukwerk., 16 december 1771; 334; 1 stuk
  - Stukken betreffende uitgiften van obligaties door Nederlandse kantoren ten behoeve van planters in Rio Essequebo en Rio Demerary; drukwerk., januari 1772; 335; 2 stukken
  - Loterij van geldprijzen, uitgeschreven door de Unie, 30 juni, 1773, drukwerk.; 336; 1 stuk
  - Stukken betreffende uitgiften van obligaties voor enkele Amerikaanse plantages op de Engelse eilanden Tobago en Grenada; drukwerk, 1 november 1773, 1 april en 1 mei 1774; 337; 3 stukken
    Eén stuk in tweevoud.
  - Stukken betreffende uitgiften van obligaties door Denemarken ten behoeve van de planters op de Deens-Amerikaanse eilanden St. Croix St. Thomas en St. Jan; drukwerk en afschriften., 1773 en 1775; 338; 1 katern en 4 stukken
  - Bekendmaking van de uitgifte van renten ten behoeve van de aanleg van een kanaal door Spanje; met berekening van het hieruit te verwachten rendement; drukwerk., 4 juni 1775; 339; 1 stuk
  - Bekendmakingen van loterijen en uitgiften van renten door Frankrijk. drukwerk, 1777-1778; 340; 3 stukken
  - Loterij van geldprijzen, uitgeschreven door de Staten van Holland, ten behoeve van het herstel van de zeewerken van de stad Hoorn; drukwerk., 14 maart 1777; 341; 1 stuk
  - Loterij van obligaties, uitgeschreven door de Staten van Zeeland; drukwerk., 12 mei 1777; 342; 1 stuk
  - Loterij van obligaties, uitgeschreven door de Staten van Zeeland; drukwerk., 29 april 1779; 343; 1 stuk
  - Uitreksel uit de Haagsche Courant van 15 december 1788 betreffende de betalingen van een aantal achterstallige maanden soldij aan de solliciteurs van de op repartitie van Holland staande troepen. afschrift, 344; 1 stuk